【裁判字號】    98,訴,696
【裁判日期】    980331
【裁判案由】    毒品危害防制條例
【裁判全文】
臺灣板橋地方法院刑事判決               98年度訴字第696號
公  訴  人  臺灣板橋地方法院檢察署檢察官
被      告  甲○○
                    （另案在臺灣臺北監獄臺北分監執行中）
上列被告因違反毒品危害防制案件，經檢察官提起公訴（98年度
毒偵字第746 號），經被告於準備程序中就起訴事實為有罪之陳
述，經告知簡式審判程序之旨，並聽取當事人之意見後，經合議
庭裁定由受命法官獨任行簡式審判程序，本院判決如下：
    主  文
甲○○用第一級毒品，處有期徒刑柒月。扣案海洛因（驗餘淨重
零點零貳陸零公克）沒收銷燬之，包裝袋壹個沒收。
    事  實
一、甲○○於民國94年間因施用毒品案件，經本院以94年度毒聲
    字第559 號裁定送觀察、勒戒後，認有繼續施用毒品之傾向
    ，經本院以94年度毒聲字第1299號裁定令入戒治處所強制戒
    治，於95年3 月7 日停止戒治執行完畢，由臺灣板橋地方法
    院檢察署檢察官於95年4 月25日以95年度戒毒偵字第167 號
    不起訴處分確定。於97年間因施用毒品案件，經本院以97年
    度訴字第1225號判決判處有期徒刑6 月確定（尚未執行完畢
    ）。詎猶不知悔改，基於施用第1 級毒品海洛因之犯意，於
    98年1 月16日上午10時許，在其位於臺北縣板橋市○○街45
    巷6 弄1 號2 樓住處，以將海洛因摻入香煙後燒烤吸食煙霧
    之方式，施用第1 級毒品海洛因1 次。嗣於同年月18日上午
    10時50分許，在臺北縣板橋市○○路○ 段325 巷2 弄11號前
    為警查獲，並扣得第1 級毒品海洛因（淨重0.0280公克，取
    0.0020公克鑑析用罄，餘0.0260公克），及其所有裝盛前開
    海洛因以供其日後施用之包裝袋1 個。
二、案經臺北縣政府警察局萬華分局移送臺灣板橋地方法院檢察
    署檢察官偵查起訴。
    理  由
一、本件被告所犯係死刑、無期徒刑、最輕本刑為3 年以上有期
    徒刑以外之罪，其於準備程序中就被訴事實為有罪之陳述，
    經法官告知簡式審判程序之旨，並聽取公訴人、被告之意見
    後，依刑事訴訟法第273 條之1 第1 項規定，經本院合議庭
    裁定，由受命法官獨任進行簡式審判程序審理，核先敘明。
二、被告於警詢、檢察官偵查中及本院審理時對前開犯罪事實坦
    承不諱，又被告於98年1 月18日為警查獲後採集之尿液，經
    送臺灣檢驗科技股份有限公司檢驗結果，呈鴉片類（嗎啡、
    可待因）陽性反應一情，有臺北市政府警察局偵辦毒品案件
    尿液檢體委驗單、臺灣尖端先進生技醫藥股份有限公司濫用
    藥物檢驗報告各1 份在卷可佐，足認被告前開自白與事實相
    符，堪信為真。又被告於於94年間因施用毒品案件，經本院
    以94年度毒聲字第559 號裁定送觀察、勒戒後，認有繼續施
    用毒品之傾向，經本院以94年度毒聲字第1299號裁定令入戒
    治處所強制戒治，於95年3 月7 日停止戒治戒治執行完畢，
    由臺灣板橋地方法院檢察署檢察官於95年4 月25日以95年度
    戒毒偵字第167 號不起訴處分確定。於97年間因施用毒品案
    件，經本院以97年度訴字第1225號判決判處有期徒刑6 月確
    定等情，有臺灣高等法院被告前案紀錄表1 份在卷可憑，其
    於強制戒治執行完畢釋放後5 年內再犯毒品危害防制條例第
    10條第1 項施用第1 級毒品罪，核與同條例第23條第2 項所
    定相符，自應依法訴追。本件事證明確，被告犯行洵堪認定
    ，自應依法論。
三、按海洛因為毒品危害防制條例第2 條第2 項第1 款所定之第
    1 級毒品，是核被告所為，係犯毒品危害防制條例第10條第
    1 項之施用第1 級毒品罪。被告因施用而持有第1 級毒品海
    洛因之低度行為，為施用行為所吸收，係不罰之前行為，不
    另論罪。爰審酌被告前因施用毒品案件，業經觀察、勒戒及
    強制戒治併論罪科刑，仍未能戒除施用毒品惡習，再犯本件
    施用毒品犯行，顯見其意志不堅，委無足取，併衡其犯罪動
    機、目的、所犯施用毒品犯行究為自戕行為，及被告犯罪後
    坦承犯行，態度尚可等一切情狀，量處如主文所示之刑。至
    扣案海洛因（淨重0.0280公克，取0.0020公克鑑析用罄，餘
    0.0260公克）屬第1 級毒品，不問屬於被告所有與否，應依
    毒品危害防制條例第18條第1 項前段沒收銷燬之，另裝盛前
    開海洛因之包裝袋1 個，可與其內毒品海洛因分別秤重（有
    交通部民用航空局航空醫務中心98年2 月9 日航藥鑑字第09
    80449 號鑑定書1 份在卷可參），即無難以析離而無法個別
    宣告沒收之情事（參最高法院92年度臺上字第6911號判決意
    旨），而前開包裝袋為被告所有，供其裝盛海洛因以避免裸
    露、逸出及潮濕並便於被告日後施用海洛因之用，業經被告
    供承在卷，均屬犯罪預備之物，應依刑法第38條1 項第2款
    宣告沒收。
據上論斷，應依刑事訴訟法第273 條之1 第1 項、第299 條第1
項前段，毒品危害防制條例第10條第1 項、第18條第1 項前段，
刑法第11條前段、第38條第1 項第2 款，判決如主文。
本案經檢察官鄭潔如到庭執行職務。
中    華    民    國    98    年    3     月    31    日
                    刑事第十五庭    法  官  何燕蓉
此正本與原本無異。
如不服本判決，應於判決送達後十日內敘明上訴理由，向本院提
出上訴狀（應附繕本），上訴於臺灣高等法院。
                                    書記官  李崇文
中    華    民    國    98    年    4     月    1     日
附錄本案論罪科刑法條全文：
毒品危害防制條例第10條
施用第一級毒品者，處 6 月以上 5 年以下有期徒刑。
施用第二級毒品者，處 3 年以下有期徒刑。


司法院資訊處製作；財團法人民間司法改革基金會備份。
